# 请教陈版主一个关于发行费用的问题

提问人：辉哥 2017 时间：2017-11-13 16:19:41
你好陈版，某公司IPO申请未获得发审委通过，该公司将所有中介机构换掉，并将前期挂账的券商费用、律师费用、审计费用、评估费用等一次性由其他应收款转为管理费用，后任会计师重新进行IPO审计时，对于前期发生的与IPO相关的中介费用，是否按照每年实际发生的费用金额进行调整，转为管理费用，还是按照企业的做法，于IPO失败当年一次性转为管理费用？请陈版主指点！谢谢！！

回答人：chenyiwei
这个问题没有明确的结论，但一般理解，因为IPO的准备、申报和审核过程很长，其中涉及的不确定性较大，因此对早期阶段发生的相关费用建议在发生时直接费用化处理。建议考虑该企业前期将发行费用全部挂账的做法是否过于激进。如果过于激进，就属于前期差错。